# 求教陈版主，关于联营公司计算持股比例

提问人：wangjiao0451 时间：2022-08-05 12:15:29
背景及问题：
请教陈版主，A公司持有B公司51%股权,B公司是A公司的非全资子公司；A公司持有C公司40%股权，C公司是A公司的联营公司。现B公司要对联营公司C增资，增资后，联营公司各股东股权比例分别为：B公司持有C公司5%、A公司持有C公司35%、B公司的少数股东持有C公司5%、B公司的少数股东的股东持有C公司55%。增资前，联营公司各股东股权比例为：A公司持有C公司40%、B公司的少数股东的股东持有C公司60%。问题： 1 、增资后，A公司单体层面：在计算享有联营公司C投资收益时，计算比例应该是（40%+5%）还是（40%+51% _5%_ ）？在计算享有联营公司 _C_ 长期股权投资时，计算比例应该是（ _40%+5%_ ）还是（ _40%+51%_ 5%）？区别在于是否要考虑A公司持有B公司51%的股权？ 2 、增资后，A公司合并报表层面的会计处理是否与单体层面一致？

回答人：chenyiwei
1 、增资后，A公司单体层面：在计算享有联营公司C投资收益时，只考虑其自身直接持股比例，即35%。
2 、增资后，A公司合并报表层面的会计处理，应按持股比例40%（35+B持股C5%）计算。同时对于B持股C5%所确认的投资收益，应根据少数股东持有B公司的股权比例（49%）计算少数股东损益。